臺灣板橋地方法院交通事件裁定　　　 100年度交聲字第3998號
原處分機關　交通部公路總局臺北區監理所板橋監理站
異　議　人
即受處分人　曾煌貴
上列異議人即受處分人因違反道路交通管理處罰條例案件，對於
交通部公路總局臺北區監理所板橋監理站於民國100 年11月8 日
所為之板監裁字第裁41-C00000000號裁決處分，聲明異議，本院
裁定如下：
    主  文
異議駁回。
    理  由
一、原處分意旨略以：異議人即受處分人曾煌貴於民國100 年9
    月3 日1 時25分許，騎乘車牌號碼NY5-908 號重型機車，在
    新北市○○區○○路與新生路口，因有「駕車行經有燈光號
    誌管制之交岔路口闖紅燈」之違規，為新北市政府警察局新
    莊分局明志派出所警員當場攔停舉發。嗣經異議人申訴，原
    處分機關函查結果，認異議人確有前述之違規事由，爰依道
    路交通管理處罰條例第53條第1 項、第63條第1 項第3 款（
    裁決書漏載第3 款）規定，裁處受處分人罰鍰新臺幣（下同
    ）1,900 元，並記違規點數3 點。
二、聲明異議意旨略以：當時伊騎車搭載友人快到明志國小，伊
    看到紅燈就放慢速度，以約2 、30公里的速度前進，等伊到
    明志路與新生路口時，燈號已變成綠燈，伊就直接通過。當
    時警員在伊對向車道，伊沒必要闖紅燈；伊是綠燈通過的，
    伊不懂為何會被攔停，為此爰依法聲明異議云云。
三、按汽車駕駛人，行經有燈光號誌管制之交岔路口闖紅燈者，
    處1,800 元以上5,400 元以下罰鍰；汽車駕駛人有第53條情
    形者，除依原條款處罰鍰外，並記違規點數3 點，道路交通
    管理處罰條例第53條第1 項、第63條第1 項第3 款分別定有
    明文。
四、經查：本件異議人即受處分人曾煌貴騎乘車牌號碼NY5-908
    號重型機車，於上開時、地，因有「闖紅燈（直行）」之違
    規，為新北市政府警察局新莊分局明志派出所警員當場攔停
    舉發等情，有新北市政府警察局新北警交大字第C00000000
    號舉發違反道路交通管理事件通知單影本、新北市政府警察
    局新莊分局100 年10月13日新北警新交字第1000059036號函
    暨明志所交通違規舉發申訴答辯報告表各1 紙在卷可考。異
    議人雖以前揭情詞置辯，然查，證人即本件掣單員警楊易儒
    於本院調查時具結證稱：本件舉發通知單是伊簽發的。當時
    約凌晨伊在異議人的對向車道停等紅燈，伊看到異議人跟後
    座乘客聊天，沒有注意到交通號誌，闖紅燈通過明志路與新
    生路口。當時交通號誌尚未轉換成綠燈，伊還在異議人對向
    車道停等紅燈，所以伊明顯看到異議人闖紅燈。伊當天並未
    拍攝違規照片，因為伊當時並非定點執行勤務等語（參見本
    院100 年12月8 日訊問筆錄）。質以證人楊易儒為執行公務
    之人員，對於燈號變換及用路人是否違規，其觀察程度自較
    一般人更為專注，錯看或誤判之可能性較低，兼衡證人楊易
    儒業到庭簽立證人結文具結擔保其證述之真實性，在負擔偽
    證罪之心理處罰狀態下，證述受處分人經認定違規及舉發之
    經過，而依本件卷存證據資料並無何積極證據足資證明證人
    上述證述係屬虛偽，堪信證人之證言應為真實。此外，舉發
    警員雖無提出系爭車輛闖紅燈違規當下之錄影帶或照片為憑
    ，然一般交通違規行為多屬迅速、稍縱即逝及不可回復等特
    性，舉發機關或原處分機關若能提出更多之法定證據方法，
    例如人證、書證、物證等證據資料以供司法審查之交通法庭
    加以判斷該交通違規行為之存否，自屬允當，但若因上述交
    通違規行為特性而無法提供更多相關之書證、物證時，則舉
    發警員於司法審查之訴訟程序上立於證人之地位而證述其當
    時親身目擊及見聞之交通違規行為經過，亦屬於法定證據方
    法之一之人證證述，於法亦不有違；又警員製單舉發交通違
    規案件，本質上係屬公務員依法執行職務之行為，如有構陷
    或為不實記載之行為，尚須負擔嚴厲之刑事責任，而本件查
    無其他證據顯示舉發警員有誤認或故意構陷之情事，自難以
    當場舉發之警員未提出舉發當時之車輛違規錄影帶或照片佐
    證，而異議人對該違規事實有所爭執，即認其所述不可採信
    。是依證人前開證述，本件異議人於上開時、地，確有「闖
    紅燈（直行）」之違規事實，堪以認定。異議人空言否認有
    闖紅燈之情節，委不足採。
五、綜上所述，異議人於前揭時、地，有「駕車行經有燈光號誌
    管制之交岔路口闖紅燈」之違規行為，事證已臻明確，原處
    分機關依道路交通管理處罰條例第53條第1 項、第63條第1
    項第3 款規定，裁處異議人罰鍰1,900 元，並記違規點數3
    點，核無違誤。本件異議人之異議為無理由，應予駁回。
據上論斷，應依道路交通事件處理辦法第18條，裁定如主文。
中    華    民    國    100   年   12    月    28     日
                    刑事第一庭  法  官  陳正偉
上列正本證明與原本無異。
如不服本裁定，應於裁定送達後五日內敘明抗告理由，向本院提
出抗告狀。
                                書記官  許慧禎
中    華    民    國    100   年   12    月    28     日